【裁判字號】    98,交聲,4047
【裁判日期】    981123
【裁判案由】    違反道路交通管理處罰條例聲明異議
【裁判全文】
臺灣臺北地方法院交通事件裁定        98年度交聲字第4047號
原處分機關  臺北市交通事件裁決所
受處分人    甲○○
                    -2號2樓
上列異議人即受處分人因違反道路交通管理處罰條例案件，對於
臺北市交通事件裁決所於民國98年9月15日北市裁催字第裁22-CS
0000000號之裁決書（原處分案號：北縣警交字第CS0000000號）
聲明異議，本院裁定如下：
    主  文
異議駁回。
    理  由
一、按汽車駕駛人駕駛汽車，應遵守道路交通標誌、標線、號誌
    之指示；汽車駕駛人，行經有燈光號誌管制之交岔路口闖紅
    燈者，處新臺幣（下同）1,800元以上5,400元以下罰鍰；汽
    車駕駛人有第53條之情形者，並記違規點數3點，道路交通
    安全規則第90條前段、道路交通管理處罰條例第53條第1項
    、第63條第1項第3款分別定有明文。而道路交通管理處罰條
    例所用名詞「車輛」，係指在道路上以原動機行駛之汽車（
    包含機器腳踏車）或以人力、獸力行駛之車輛，而道路交通
    安全規則所用名詞「汽車」，係指在道路上不依軌道或電力
    架線而以原動機行駛之車輛（包含機器腳踏車），道路交通
    管理處罰條例第3條第8款及道路交通安全規則第2條第1項第
    1款亦均定有明文。又違反道路交通管理處罰條例第53條第
    1項之違規行為，於期限內繳納罰鍰或到案聽候裁決者，裁
    罰1,800元；逾越應到案期限30日內，繳納罰鍰或到案聽候
    裁決者，裁罰2,700元；逾越應到案期限30日以上60日以內
    ，繳納罰鍰或到案聽候裁決者，裁罰3,600元；逾越應到案
    期限60日以上，繳納罰鍰或逕行裁決處罰者，裁罰4,500元
    ，亦有違反道路交通管理事件統一裁罰基準及處理細則第2
    條第2項所規定之違反道路交通管理事件統一裁罰基準表可
    資參照。
二、原處分意旨略以：異議人即受處分人甲○○於民國98年5月
    6日9時58分許，騎乘車號CJD-187號重型機車（下稱系爭車
    輛），沿臺北縣汐止市○○路○段行駛，行經有燈光號誌管
    制之大同路1段與樟樹二路之交岔路口時，闖越紅燈違規左
    轉，經原舉發單位臺北縣政府警察局汐止分局以異議人有違
    反道路交通管理處罰條例第53條第1項「駕車行經有燈光號
    誌管制之交岔路口闖紅燈」之違規行為，經以照相設備拍照
    存證後，並以北縣警交字第CS0000000號舉發違反道路交通
    管理事件通知單逕行掣單舉發。嗣異議人逾越通知單上所載
    應到案日期98年6月20日達60日以上仍未到案繳納罰鍰或提
    出申訴，原處分機關即臺北市交通裁決所乃於98年9月15 日
    ，依道路交通管理處罰條例第53條第1項、第63條第1項（原
    處分漏載第3款）及違反道路交通管理事件統一裁罰基準表
    之規定，以異議人有「駕車行經有燈光號誌之交岔路口闖紅
    燈」之行為，裁處罰鍰4,500元，並記違規點數3點，異議人
    於98年9月24日收受裁決書後，即於同月29日提出本件聲明
    異議等語。
三、異議人聲明異議意旨略以：伊不知有此違規事實之發生，且
    迄今仍未收受關於本案之罰單及照片，縱使違規係事實，罰
    鍰亦非如裁決書上所載之4,500元云云。
四、經查：
    (一)異議人於98年5月6日9時58分許，騎乘系爭車輛沿臺北
        縣汐止市○○路○段行駛，行經有燈光號誌管制之大同
        路1段與樟樹二路之交岔路口時，闖越紅燈違規左轉之
        事實，業有臺北縣政府警察局舉發違反道路交通管理事
        件通知單、採證照片3張及臺北縣政府警察局汐止分局
        98年10月19日北縣警汐交字第0980034776號書函等在卷
        可稽，應堪認定，異議人空言不知有此違規事實云云，
        不足採信。
    (二)按處理違反道路交通管理事件，有關文書送達之程序，
        準用行政程序法送達之規定；又送達，於應受送達人之
        住居所、事務所或營業所為之。但在行政機關辦公處所
        或他處會晤應受送達人時，得於會晤處所為之；於應送
        達處所不獲會晤應受送達人時，得將文書付與有辨別事
        理能力之同居人、受僱人或應送達處所之接收郵件人員
        ；又送達不能依前2條規定為之者，得將文書寄存送達
        地之地方自治或警察機關，並作送達通知書兩份，一份
        黏貼於應受送達人住居所、事務所、營業所或其就業處
        所門首，另一份交由鄰居轉交或置於該送達處所信箱或
        其他適當位置，以為送達。前項情形，由郵政機關為送
        達者，得將文書寄存於送達地之郵政機關。寄存機關自
        收受寄存文書之日起，應保存3個月，違反道路交通管
        理事件統一裁罰標準及處理細則第5條、行政程序法第
        72條第1項、第73條第1項、第74條分別定有明文。經查
        ：本件舉發單位臺北縣政府警察局汐止分局於98年5月
        21 日開立之北縣警交字第CS0000000號舉發違反道路交
        通管理事件通知單，係經交付郵政機關以掛號郵寄方式
        ，向異議人之系爭機車車籍地址臺北市○○路○段150巷
        342弄31-2號2樓為送達，此與異議人於聲明異議狀上所
        載之住所及送達處所均相同，是以，舉發單位將上開舉
        發通知單向前開地址為送達並無不合，合先敘明。嗣因
        未獲會晤應受送達人本人，亦無同居人、受僱人或應受
        送達處所得收受郵件之人員等予以受領，乃於98年5月
        26日將該送達文書寄存於臺北吳興郵局，並製作送達通
        知書2份，一份黏貼於應受送達人門首，一份置於該受
        送達處所信箱或其他適當位置，以為送達等情，此有臺
        北縣政府警察局送達證書、中華民國郵政交寄大宗掛號
        函件存根影本各1紙等在卷可稽，揆諸首揭說明，堪認
        本件舉發違反道路交通管理事件通知單業已符合行政程
        序法第74條之規定為寄存送達，縱令受處分人並未前往
        領取該通知單，仍自寄存之日即98年5月26日起發生送
        達之效力，異議人辯稱未收到舉發單云云，無足可採。
五、綜上所述，異議人確有在前述時、地闖越紅燈左轉之違規行
    為，且逾越應到案日期60日以上，仍未到案繳納罰鍰或向原
    處分機關提出申訴聽候裁決，則原處分機關逕依道路交通管
    理處罰條例第53條第1項、第63條第1項（原處分漏載第3款
    ）及違反道路交通管理事件統一裁罰基準即處理細則所訂違
    反道路交通管理事件統一裁罰基準表之規定，裁處異議人4,
    500元之罰鍰，並記違規點數3點，核無違誤，本件聲明異議
    為無理由，應予駁回。
六、據上論斷，應依道路交通案件處理辦法第19條，裁定如主文
    。
中    華    民    國    98    年    11    月    23    日
                              交通法庭法  官  楊雅清
以上正本證明與原本無異
如不服本裁定應於送達後5日內向本院提出抗告狀
                                      書記官  吳俊龍
中    華    民    國    98    年    11    月    23    日


司法院資訊處製作；財團法人民間司法改革基金會備份。
